最高法院刑事裁定　　　　　　　　　 110年度台抗字第1908號
再 抗告 人　林宗民



上列再抗告人因違反毒品危害防制條例等罪定應執行刑案件，不
服臺灣高等法院高雄分院中華民國110 年9 月30日駁回其抗告之
裁定（110 年度抗字第348 號），提起再抗告，本院裁定如下：
    主  文 
再抗告駁回。 
    理  由 
一、本件原裁定略以：
  ㈠再抗告人因犯毒品危害防制條例等罪案件，經法院先後判處
    如原裁定附表（下稱附表）所示之刑，均經分別確定在案，
    有判決書及臺灣高等法院被告前案紀錄表附卷可憑。檢察官
    依再抗告人之請求向第一審法院聲請就附表部分定其應執行
    刑，經第一審法院審核認聲請為正當，依刑法第51條第5 款
    規定，以各宣告刑為基礎，其中各刑中最長期為有期徒刑 8
    年，各刑合併之刑期為有期徒刑10年9 月以下（即外部界限
    ），及內部界限有期徒刑10年2月以下（即附表編號2至5 曾
    定應執行刑為有期徒刑10月；7至8所示之罪，曾定應執行刑
    為有期徒刑7 月，加計附表編號1、6所示各罪各宣告刑有期
    徒刑8年、9月之總合），定其應執行刑為有期徒刑9年6月，
    顯未逾越刑法第51條第5 款所定之外部性界限，亦無逾越內
    部性界限之情事，要屬法院裁量職權之適法行使，且第一審
    裁定已詳為斟酌再抗告人各罪侵害法益之異同、對侵害法益
    之加重效應及時間、空間之密接程度，暨注意維持輕重罪間
    刑罰體系之平衡如前述，與法律規範之目的、精神、理念及
    法律秩序亦不相違背。經核並無違法或不當。
  ㈡第一審裁定就附表所示各罪定應執行刑為有期徒刑9 年6 月
    ，已就如附表編號1 至8 所示各罪宣告刑之加總有期徒刑10
    年9 月，及內部界限有期徒刑10年2 月，分別再減去有期徒
    刑1 年3月、8月，顯已考量再抗告人所犯數罪所反映之人格
    特性，各罪彼此間之關聯性，且再抗告人所犯毒品危害防制
    條例等罪案件，涉及販賣及轉讓毒品，危害社會甚鉅，已非
    僅止於施用毒品之屬單純危害個人身心健康之病患型犯罪，
    是其對於危害社會法益之加重效應較大。從而，第一審本此
    意旨，綜合考量斟酌後，對再抗告人所犯如附表編號1至8所
    示之罪刑再給予適度之刑罰折扣，而裁定應執行刑為有期徒
    刑9年6月，經核亦符合法律授與裁量權之目的，所定應執行
    刑並無過苛過重之情事，難謂有何違反法秩序理念規範之比
    例、平等性等內部界限之情事，是再抗告人執前詞指摘第一
    審裁定所定應執行刑裁量過重而不當，並無理由，應予駁回
    等旨。
二、再抗告意旨略以：法院定應執行刑之自由裁量，並非無法律
    上之限制，而仍應受外部界限、內部界限之拘束，尤重在教
    化功能；如數罪併罰在多數犯罪定其應執行刑之情形，應依
    責任遞減原則方與責罰相當原則無違；再抗告人所為販賣及
    轉讓毒品犯行，雖應予非難，但犯後均坦承犯行具有悔意，
    且販賣數量非鉅，與牟取鉅額不法利益有間，原裁定未就此
    考量難謂與內部界限之法律目的及刑罰公平性無違，懇請本
    院鑒核再抗告人之人格特性、犯罪動機、目的、手段及犯後
    態度，更為適法裁定，以符權益云云。
三、按裁判確定前犯數罪者，併合處罰之；又數罪併罰，有2 裁
    判以上宣告多數有期徒刑者，於各刑中之最長期以上，各刑
    合併之刑期以下，定其應執行之刑期，但不得逾30年，刑法
    第50條第1 項前段、第51條第5 款、第53條定有明文。至定
    應執行刑，乃別於刑法第57條針對個別犯罪之特別量刑程序
    ，係對犯罪行為人及其所犯各罪之總檢視，其裁量權之行使
    ，應兼衡罪責相當及特別預防之刑罰目的，具體審酌行為人
    所犯各罪反應出之人格、犯罪傾向，並審酌整體犯罪過程之
    各罪關係，例如各行為彼此間之關聯性（數罪間時間、空間
    、法益之異同性）、所侵害法益之專屬性或同一性、數罪對
    法益侵害之加重效應等情狀綜合判斷，倘裁量結果未逾法定
    範圍，且符合上開罪責相當原則之法規範目的，而無濫權情
    形者，自無違法可言。
四、經核原裁定綜合考量後定應執行刑為有期徒刑9 年6 月為適
    當，因而維持第一審裁定。既未逾越法律規定之範圍，亦與
    法規範目的無違，而無濫權情形，核屬法院裁量職權之適法
    行使，經核並無違誤。再抗告意旨並未具體指摘原裁定究有
    何不當或違法，猶對原裁定已明白論述之事項，依憑個人主
    觀意見，再事爭執，就原裁定裁量職權之適法行使任意指摘
    。又原裁定既無應予撤銷更為裁定之事由，再抗告意旨另請
    本院從輕酌定應執行刑乙節，亦屬無據。本件再抗告為無理
    由，應予以駁回。
據上論結，應依刑事訴訟法第412條，裁定如主文。
中    華    民    國   110    年    11    月    25    日
                  刑事第二庭審判長法  官  王  梅  英  
                                  法  官  蔡  新  毅  
                                  法  官  莊  松  泉  
                                  法  官  吳  秋  宏  
                                  法  官  李  釱  任  
本件正本證明與原本無異
                                  書記官
中    華    民    國   110    年    12    月    1     日